【裁判字號】    97,簡上,145
【裁判日期】    970829
【裁判案由】    違反毒品危害防制條例
【裁判全文】
臺灣新竹地方法院刑事判決             97年度簡上字第145號
上  訴  人
即  被  告  甲○○
上列上訴人因違反毒品危害防制條例案件，不服本院竹北簡易庭
97年度竹北簡字第236 號民國97年5 月20日第一審簡易判決（聲
請簡易判決處刑案號：臺灣新竹地方法院檢察署97年度偵字第25
56號），提起上訴，本院管轄第二審之合議庭判決如下：
    主  文
上訴駁回。
    事  實
一、甲○○明知大麻及MDMA為毒品危害防制條例第2 條第2 項第
    2 款所規定之第二級毒品違禁物，不得非法持有之，竟仍於
    民國97年2 月3 日23時許在新竹市○區○○路月亮舞廳內，
    各以新臺幣500 元及2000元之代價，向綽號「阿豪」之人購
    得第二級毒品大麻1 包（淨重1.24公克）及第二級毒品MDMA
    藥丸4 顆（驗前淨重1.0270公克，驗後淨重0.7671公克），
    旋即非法予以持有，嗣於97年2 月4 日4 時40分許在新竹縣
    新豐鄉中崙村1 鄰25號旁檳榔攤內，當場為警查獲其持有上
    開毒品，始悉上情。
二、案經新竹縣政府警察局竹北分局報請臺灣新竹地方法院檢察
    署檢察官偵查後聲請簡易判決處刑。
    理  由
一、按「被告以外之人於審判外之陳述，雖不符前四條之規定，
    而經當事人於審判程序同意作為證據，法院審酌該言詞陳述
    或書面陳述作成時之情況，認為適當者，亦得為證據。」、
    「當事人、代理人或辯護人於法院調查證據時，知有第一百
    五十九條第一項不得為證據之情形，而未於言詞辯論終結前
    聲明異議者，視為有前項之同意。」，刑事訴訟法第159 條
    之5 定有明文。經查：本院以下所引用被告以外之人於審判
    外之言詞或書面陳述，雖均屬傳聞證據，然檢察官、被告對
    該證據之證據能力均未表示異議，有本院審理筆錄在卷可稽
    ，本院審酌上開證據作成時之情況，亦認為無不當之處，依
    上開規定乃有證據能力，合先敘明。
二、上開犯罪事實，業據被告甲○○於警詢、偵查及本院審理中
    坦承不諱，核與證人即少年許○隆、孫○豐於警詢證述被告
    甲○○持有毒品等情節相符，並有第二級毒品大麻1 包、MD
    MA藥丸4 顆扣案足資佐證，而扣案之第二級毒品大麻1 包、
    第二級毒品MDMA藥丸4 顆，經送驗後確均呈各該毒品陽性反
    應（重量均如主文所示），亦有法務部調查局97年3 月31日
    調科壹字第09723017620 號濫用藥物實驗室鑑定書、憲兵司
    令部刑事鑑識中心97年4 月7 日憲直刑鑑字第0970000475號
    鑑定書在卷可參，此外，並有新竹縣政府警察局竹北分局搜
    索扣押筆錄及現場、證物相片10張在卷可稽，是被告之自白
    乃與事實相符，堪信為真實，其上開犯行事證明確，應依法
    論科。
三、核被告所為，係犯毒品危害防制條例第11條第2 項持有第二
    級毒品罪。爰審酌被告無視法令之禁止，持有足以導致精神
    障礙及生命危險之成癮性毒品，預備自己施用，不宜寬恕，
    惟念其犯後坦承犯行，持有毒品數量非鉅，及被告之犯罪手
    段、情節、生活狀況、智識程度及犯後態度等一切情狀，認
    原審依刑事訴訟法第449 條第1 項前段、第3 項、第450 條
    第1 項、第454 條第2 項，毒品危害防制條例第11條第2 項
    、第18條第1 項前段，刑法第11條、第41條第1 項前段（原
    審贅引刑法施行法第1 條之1） 等規定，判處被告有期徒刑
    5 月，如易科罰金，以新台幣1000元折算1 日，且認扣案之
    第二級毒品MDMA4 顆（驗前淨重1.0270公克，驗後淨重0.76
    71公克）、第二級毒品大麻1 包（淨重1.24公克），係違禁
    物，不問屬於被告與否，應併予宣告沒收銷燬，其認事用法
    均無不合，量刑亦屬妥適，被告上訴意旨認原審量刑過重，
    提起上訴請求撤銷改判等語，為無理由，應予駁回。
四、據上論斷，應依刑事訴訟法第455 條之1 第1 項、第3 項、
    第368 條，判決如主文。
五、本案經檢察官張凱絜到庭執行職務。
中    華    民    國    97    年    8     月    29    日
              刑事第二庭  審判長法  官  汪銘欽
                                法  官  李毓華
                                法  官  蔡川富
以上正本證明與原本無異。
不得上訴。
中    華    民    國    97    年    8     月    29    日
                                書記官  陳秀子
附錄本案論罪科刑法條全文：
毒品危害防制條例第11條
持有第一級毒品者，處3 年以下有期徒刑、拘役或新臺幣5 萬元
以下罰金。
持有第二級毒品者，處2 年以下有期徒刑、拘役或新臺幣3 萬元
以下罰金。
持有專供製造或施用第一、二級毒品之器具者，處1 年以下有期
徒刑、拘役或新臺幣1 萬元以下罰金。
持有毒品達一定數量者，加重其刑至二分之一，其標準由行政院
定之。


司法院資訊處製作；財團法人民間司法改革基金會備份。
